【裁判字號】    92,易,883
【裁判日期】    920514
【裁判案由】    詐欺
【裁判全文】
臺灣高雄地方法院刑事判決                   九十二年度易字第八八三號
    公  訴  人  臺灣高雄地方法院檢察署檢察官
    被      告  丙○○
    被      告  甲○○
右列被告因詐欺案件，經檢察官聲請簡易判決處刑（九十一年度偵字第二七五五六號
），經本院高雄簡易庭認不宜依檢察官之聲請，逕為簡易判決處刑，簽由本院依通常
訴訟程序審理，本院判決如左：
    主  文
丙○○、甲○○共同連續意圖為自己不法之所有，以不正方法由收費設備取得他人之
物，均處拘役肆拾日，如易科罰金，均以佰元折算壹日；均緩刑貳年。
扣案之電子干擾器壹組沒收。
    事  實
一、甲○○因於民國（下同）九十一年十一日間某日，至位於高雄市新興區○○○路
    十號，由湯淑惠所經營之「丁○○○廣場」，打玩電子遊戲機具，偶見一真實姓
    名年籍不詳之男子，以電子干擾發射器對準擺設在右開「丁○○○廣場」內電子
    遊戲機具「滿貫大亨」之收費設備投幣口之ＩＣ板，再啟動干擾發射器擾亂啟動
    程式之方式，使右開受干擾之遊戲機具押注分數暴增而取得分數，再按退幣鈕取
    得代幣，一時好奇，乃向該不詳真實姓名年籍之男子購買右開電子干擾發射器，
    並告知其友人丙○○此事；丙○○與甲○○旋即共同基於意圖為自己不法所有概
    犯意，自九十一年十一月中旬間某日起，於不詳時間，連續四次共同進入上開「
    丁○○○廣場」，再由甲○○先將其所有電子干擾發射器交付丙○○後，由其在
    旁把風，丙○○則將該電子干擾發射器置於右腳運動鞋內，復對準須投幣付費方
    能打玩性質屬收費設備之電子遊戲機「滿貫大亨」投幣口之ＩＣ板，再以右腳大
    姆指啟動干擾發射器擾亂啟動程式，致該遊戲機押注分數暴增，丙○○再按退幣
    鈕依分數以一比一之比例退幣，以此不正方法，取得「丁○○○廣場」所有之代
    幣，再持至右開遊戲場櫃檯人員以渠等之名義寄存；其後後九十一年十二月十八
    日上午二時許，甲○○與丙○○再度共同進入上開「丁○○○廣場」，並以如上
    相同之手法，再度以電子干擾器干擾收費設備電子遊戲機具「滿貫大亨」投幣口
    之ＩＣ板，啟動干擾發射器擾亂啟動程式，致該遊戲機押注分數暴增，丙○○再
    按退幣鈕退幣，以此不正方法取得「丁○○○廣場」所有之代幣後，持向遊戲場
    櫃檯人員欲寄存之際，因該遊戲場職員乙○○由右開「丁○○○廣場」之監視設
    備內，發現渠等所打現之「滿貫大亨」電子遊戲機具分數異常暴增，而報警處理
    當場查獲，並在丙○○右腳鞋內取出干擾發射器一組，合計甲○○及連南嘉二人
    五次以右開方式，共計詐得二千枚代幣（約可兌換價值約新臺幣五千元之商品）
    。
二、案經高雄市政府警察局新興分局移送臺灣高雄地方法院檢察署檢察官聲請簡易判
    決處刑。
    理  由
一、訊據被告丙○○與甲○○對於右開事實均坦承不諱，互核一致，亦核與證人即「
    丁○○○廣場」之職員乙○○於本院審理期間到院所證述之情節相符，被告丙○○與甲○○之上開自白應屬真實而可採信，此外，復有被告甲○○所有供渠等二
    人犯罪用之電子干擾發射器一組扣案及贓物認領保管收據一份附卷可稽。綜上所
    述，本件被告丙○○與甲○○二人犯罪事證明確，犯行均已堪認定。
二、查被告丙○○與甲○○兩人共同使用電子干擾發射器，干擾被害人湯淑惠所經營
    之「丁○○○廣場」內之電子遊戲機具「滿貫大亨」ＩＣ板，致上開電子遊戲機
    具押注分數計算錯誤，而使分數倍增，被告二人再按退幣鈕取得代幣不法財物，
    是被告二人犯罪之行為對象，應係機器而非特定相對人，本案既以機器為行為對
    象，因機器完全依據程式語言之指令，就一定程序加以處理，故無所謂受欺罔致
    生錯誤之情形，是被告二人對機器所為之類似詐欺行為，業經刑法新增訂第三百
    三十九條之一、第三百三十九條之二與第三百三十九條之三特種詐欺罪，資以規
    範行為人以不正行為及方法自機器取得不法財物及利益之行為，無再適用刑法第
    三百三十九條普通詐欺罪之餘地，先此敘明。又電子遊戲機之使用，必須投幣付
    費方能打玩，與私人電話、公用電話、行動電話及隨身碼等須投幣付費後，並依
    使用時間計算費用之收費設備相同，本質上即為收費設備之一種，其所差異者，
    僅在費用之收取方式及計算收費標準有異而已，而此項差異並不影響其等作為收
    費設備之屬性。是核被告丙○○及甲○○上揭以發射器干擾電子遊戲機，自該收
    費設備取得代幣，因而獲取不法財物之行為，係犯刑法第三百三十九條之一第一
    項以不正方法由收費設備得財產上不法財物罪。被告兩人就右開犯行，有犯意聯
    絡與行為分擔，均為共同正犯。被告二人所為五次詐欺行為，時間皆緊接，所犯
    罪名亦相同，圴顯係出於概括之犯意為之，皆為連續犯，爰均依刑法第五十六條
    之規定以一罪論，並皆加重其刑。公訴人雖僅就被告二人於九十一年十二月十八
    日所為之特種詐欺犯行部分加以起訴，惟其餘未經檢察官起訴之部分，與經檢察
    官起訴之部分，有連續犯之裁判上一罪之關係，已如前述，依審判不可分之原則
    ，本院自仍得一併加以審判，併此敘明。審酌被告二人之前均未曾有任何犯罪前
    科，有臺灣高等法院被告全國前案紀錄表及臺灣高雄地方法院檢察署刑案資料查
    註紀錄表各二份在卷可稽，素行皆稱良好，又均年輕識淺，皆係因一時貪圖小利
    方犯本件犯行，而犯罪後坦承犯行，態度良好，又所詐得之物價值非鉅，且均由
    被害人加以領回，有右開贓物認領保管收據在卷可憑，渠等犯罪所造成之損害已
    有降低等一切情狀，均量處如主文所示之刑，併皆諭知易罰金之折算標準，以為
    懲儆。又被告二人前均未曾受有期徒刑以上刑之宣告，已如前述，均因一時失慮
    ，方犯刑典，事後皆已坦承犯行，深具悔意，經此刑之宣告後，應知警惕而無再
    犯之虞，本院因認暫不執行其刑為當，爰均予以宣告緩刑，用啟自新。扣案電子
    干擾發射器為被告甲○○所有，並為被告二人共同犯本罪所用之物，此為被告兩
    人所自承，爰依刑法第三十八條第三項、第一項第二款之規定，宣告沒收之。
據上論斷，應依刑事訴訟法第四百五十二條、第二百九十九條第一項前段，刑法第二
十八條、第五十六條、第三百三十九條之一第一項、第四十一條第一項前段、第七十
四條第一款、第三十八條第三項、第一項第二款，罰金罰鍰提高標準條例第二條，判
決如主文。
本案經檢察官王柏敦到庭執行職務。
中      華      民      國      九十二    年    五      月      十四    日
                                  臺灣高雄地方法院刑事第六庭
                                      法  官  李怡諄
右正本證明與原本無異。
如不服本判決，應於判決送達後十日內，向本院提出上訴狀。
                                      書記官  陳孟瑩
中    華    民    國    九十二    年       五      月      十四        日
附錄本件論罪條文：
刑法第三百三十九條之一第一項
中華民國刑法第三百三十九條之一
意圖為自己或第三人不法之所有，以不正方法由收費設備取得他人之物者，處一年以
下有期徒刑、拘役或三千元以下罰金。
以前項方法得財產上不法之利益或使第三人得之者，亦同。


司法院資訊處製作；財團法人民間司法改革基金會備份。
